【裁判字號】    90,上易,1638
【裁判日期】    900918
【裁判案由】    傷害等
【裁判全文】
臺灣高等法院臺中分院刑事判決              民國九十年度上易字第一六三八號
    上  訴  人
    即  被  告  丙○
右上訴人因傷害等案件，不服臺灣南投地方法院中華民國九十年六月十九日第一審判
決（民國九十年度易字第二九一號，起訴案號：臺灣南投地方法院檢察署民國九十年
度偵字第一三四四號），提起上訴，本院判決如左：
    主  文
原判決關於恐嚇部分撤銷。
丙○以加害生命之事，恐嚇他人，致生危害於安全，處拘役拾日，如易科罰金，以
佰元折算壹日。
    事  實
一、丙○與甲○係夫妻，詎丙○於民國九十年三月二十一日十七時二十分許，在南投
    市○○里○○路○段七七六號之居所，僅因細故即基於傷害之故意，出手毆打甲
    ○，致甲○受有兩頰部紅腫等傷害（傷害部分業據撤回告訴）；嗣丙○另基於恐
    嚇之犯意，以加害生命之事，對甲○恫稱：「報案就讓你死，及欲殺死妳女兒，
    且我有刀槍」等語，致甲○與甲○之女李美君均心生畏懼，足生危害於安全。
二、案經甲○訴由南投縣警察局南投分局報請台灣南投地方法院檢察署檢察官偵查起
    訴。
    理  由
一、訊據被告丙○，矢口否認有恐嚇之犯行，辯稱：伊僅罵被害人，並非恐嚇被害人
    云云。經查：右揭犯罪事實業據告訴人指述歷歷，核與被害人即被告與告訴人之
    女李美君所證：「我那天回家，看到我父親跟一些朋友喝酒，後來我進去洗澡，
    出來後看到我父親打我的母親的腿，並說：『報案就讓你死，及殺死你的女兒，
    我有刀槍。』我很害怕，就跑出去想找我舅舅。」互相符合（參見原審九十年五
    月十八日訊問筆錄），且雖內容稍有參差，被告亦已自承確有恫嚇告訴人不許報
    案等情，則本件事證應屬明確，被告所辯並不可採，所犯已可認定，應依法論科
    。
二、核被告所為，係犯刑法第三百零五條之恐嚇罪。又被告以一恐嚇行為，同時危害
    告訴人甲○及被害人李美君之安全，係一行為而觸犯數罪名，為想像競合犯，應
    依法從一重論處恐嚇罪。公訴人起訴事實雖未敘及被告恐嚇被害人李美君部分之
    犯行，然該部分事實與公訴人起訴之犯罪事實，既具有想像競合犯之裁判上一罪
    關係，應為起訴效力所及，本院自應併予審究，原審以被告罪證明確，予以論罪
    科刑，原無不合，惟查被告與告訴人係夫妻，告訴人已表示不願追究，原審判處
    有期徒刑三月，似嫌過重，被告上訴意旨否認犯罪，雖無理由，惟原判決既有上
    開可議之處，自屬不能維持，應由本院將原判決撤銷改判。爰審酌被告犯罪之動
    機、目的、手段、所生危害，告訴人表示不願追究等一切情狀，量處以拘役三十
    日，並諭知易科罰金之折算標準。
據上論斷，應依刑事訴訟法第三百六十九條第一項前段、第三百六十四條、第二百九
十九條第一項前段，刑法第三百零五條、第五十五條、第四十一條第一項前段，罰金
罰鍰提高標準條例第一條前段、第二條，判決如主文。
本案經檢察官乙○○到庭執行職務。
中       華       民       國   九  十    年     九      月    十八     日
                                臺灣高等法院臺中分院刑事第五庭
                                      審判長法  官  袁  從  楨
                                            法  官  郭  同  奇
                                            法  官  胡  森  田
右正本證明與原本無異。
不得上訴。
                                            書記官  王  瑩  澤
中       華       民       國   九  十    年     九      月    十九     日
                                                                        Ｋ


司法院資訊處製作；財團法人民間司法改革基金會備份。
